臺灣橋頭地方法院民事判決
111年度橋小字第54號
原      告  童椽森  



被      告  吳秀惠  
上列當事人間請求返還押租金事件，本院於民國111年3月17日言
詞辯論終結，判決如下：
    主  文
被告應給付原告新臺幣柒仟伍佰元，及自民國一一○年八月五日
起至清償日止，按週年利率百分之五計算之利息。
原告其餘之訴駁回。
訴訟費用新臺幣壹仟元由被告負擔二分之一，餘由原告負擔。
本判決第一項得假執行。但被告如以新臺幣柒仟伍佰元為原告預
供擔保，免為假執行。
    事實及理由
一、原告主張：原告於民國110年1月19日向被告承租門牌號碼高
    雄市○○區○○路00○0號房屋（下稱系爭房屋），兩造約定租期
    自110年2月1日起至111年2月1日止，每月租金新臺幣（下同
    ）7,500元，每2個月繳付1次，押金則為15,000元，並簽訂
    有房屋租賃契約書1份（下稱系爭租約）。嗣系爭租約經兩
    造於110年6月30日合意終止，原告並遷讓返還系爭房屋予被
    告。未料，被告本應扣除原告積欠之110年6月份租金後，返
    還剩餘押金數額13,250元，卻迭經催告均置之不理，為此，
    依租賃契約法律關係提起本訴，聲明：被告應給付原告13,5
    00元，及自支付命令送達翌日起至清償日止，按週年利率5％
    計算之利息。
二、被告則以：被告確有收到押金15,000元，且沒有退還原告，
    但不退之理由，係兩造簽約1年，原告卻只做4個月，還在店
    面頂讓他人後，要求被告一定要將系爭房屋出租給盤讓店面
    之人，被告認為原告違反系爭租約之約定。又系爭租約已註
    明原告如提前遷離，應賠償被告2個月租金，且租金不得由
    押金扣抵等語明確，故被告不願退還押金等詞茲為抗辯。
三、本院得心證之理由：
㈠、按押租金係為擔保承租人租賃債務之履行，於租賃關係終了
    ，租賃物返還，且承租人無債務不履行情事時，即得請求返
    還（最高法院81年度台上字第1907號判決意旨參照）。又押
    租金之主要目的，在於擔保承租人履行租賃債務，故租賃關
    係消滅後，承租人如有欠租或其他債務不履行時，其所交付
    之押租金，當然發生抵充之效力（最高法院87年度台上字第
    1631號判決意旨參照）。準此，於租賃關係終了，且承租人
    無債務不履行之情況下，承租人得請求返還押租金；然若承
    租人有欠租或債務不履行之情事者，亦應先自押租金中扣抵
    ，餘者始得請求返還。
㈡、經查，原告主張兩造就系爭房屋簽訂系爭租約，原約定租期
    自110年2月1日起至111年2月1日止，每月租金7,500元，租
    金每2個月繳付1次，押金則為15,000元；嗣系爭租約經兩造
    於110年6月30日合意終止，原告亦遷讓返還系爭房屋予被告
    等情，已提出系爭租約附卷為證（見司促卷第21至24頁），
    且為被告所不爭執（見本院卷第60頁），是此部分之事實，
    先可認定。
㈢、其次，原告主張被告應將押租金15,000元，扣除其仍積欠之1
    10年6月份租金後，餘額予以返還一情，雖據被告以：兩造
    簽約1年，原告卻只做4個月，且系爭租約已約定原告如提前
    遷離，應賠償2個月租金，更不得由押金扣抵等語否認。然
    而，押租金之主要目的，即在擔保承租人履行租賃債務，倘
    承租人有欠租情事，其所交付之押租金，當然發生抵充之效
    力，已如前述；又觀諸被告主張原告如提前遷離，應賠償2
    個月租金之約定內容，即系爭租約第18條：「…租賃期間內
    乙方（即原告）若擬提前遷離他處時，乙方應賠償甲方（即
    被告）2個月租金」等語（見司促卷第23頁），可知該約定
    旨在保障出租人依租賃契約可得期待之租金收益，避免承租
    人無故單方、片面終止租約，致使出租人受有損失所由生，
    故倘租賃契約係由當事人間合意終止者，出租人當無從再依
    該約定請求承租人予以賠償。因此，系爭租約乃兩造在110
    年6月30日合意終止，既如前述，被告猶以上述情詞、約定
    欲否認其有退還押租金之義務，所辯自無足取。又循此而認
    ，被告既不得以前詞拒絕退還押租金，且原告已將系爭房屋
    遷讓返還被告，同如前載，則原告請求被告應將其已付之押
    租金扣除仍積欠之租金後，餘額予以退還，主張自有理由。
㈣、承前，原告本件雖得請求被告退還押租金，但原告就系爭租
    約迄仍有110年6月份之租金未予清償，為兩造所不爭執（見
    本院卷第60頁），則原告得請求返還者，應僅有押租金15,0
    00元，扣除110年6月份租金7,500元後之餘額7,500元，當屬
    明灼。從而，原告依租賃契約法律關係，請求被告退還押租
    金7,500元，及自支付命令送達翌日起即110年8月5日起至清
    償日止(起算依據見司促卷第43頁)，按週年利率5％計算之利
    息，應有理由，自予准許；逾此範圍之主張，則屬無理，應
    予駁回。
㈤、至原告提起本訴主張應退還押租金之數額，雖高達13,500元
    ，但其計算方式係認：110年5月份已付之租金7,500元，因
    逢疫情肆虐，被告有同意減免2,000元，且110年6月份未付
    之租金7,500元，被告有同意以半價計算，故押租金15,000
    元扣除6月份半價租金3,750元，再加計被告應退還減免之5
    月份租金2,000元後，總數應為13,250元云云，已經本院向
    原告確認在卷（見本院卷第59至60頁）。惟原告主張被告有
    同意減免、退還租金之情事，均為被告所否認（見本院卷第
    60頁），且原告迄言詞辯論終結前，亦僅提出自身有向被告
    要求減免租金之對話紀錄作為上開主張之舉證（見司促卷第
    11至17頁；本院卷第41至43頁），而未見被告有任何承諾或
    同意減免、退還租金之情形。是以，原告就其主張之計算方
    式既未提出具體事證予以佐實被告有承諾或同意之情況，本
    院當無從遽為原告有利之認定，併予敘明。
四、綜上所述，原告請求被告返還押租金7,500元，及自110年8
    月5日起至清償日止，按週年利率5％計算之利息，應有理由
    ，自予准許；逾此範圍之主張，則屬無理，應予駁回。
五、原告勝訴部分，係依民事訴訟法第436條之8第1項適用小額
    程序為被告敗訴之判決，依同法第436條之20規定，應依職
    權宣告假執行。另依同法第392條第2項規定，職權宣告被告
    如預供擔保，免為假執行。
六、本件事證已臻明確，兩造其餘攻擊防禦方法及舉證，經核與
    判決結果不生影響，無逐一論列之必要，併予敘明。
七、訴訟費用負擔之依據：民事訴訟法第79條。本件訴訟費用額
    ，依後附計算書確定如主文所示之金額。
中　　華　　民　　國　　111 　年　　4 　　月　　15　　日
    　　　　　　　橋頭簡易庭　法　　　官  楊博欽
以上正本係照原本作成。
民事訴訟法第436 條之24第2 項：對於本判決之上訴，非以違背
法令為理由，不得為之。
如對本判決上訴，須於判決送達後20日內向本院提出上訴狀，並
須表明原判決所違背之法令及其具體內容與依訴訟資料可認為原
判決有違背法令之理由。
中　　華　　民　　國　　111 　年　　4 　　月　　15　　日
      　　　　　　　　　　　　書　記　官  程淑萍
訴訟費用計算式：
裁判費（新臺幣）   1,000元
合計               1,000元